vi: Mức độ ấm: Ấm hơn; Nhẹ (mùa hè); Trung bình (mọi mùa); Ấm áp (mùa đông); Khác
nb: Varmenivå: Ekstra varm; Lett (sommer); Medium (helårs); Varm (vinter); Annet
sl-SI: Raven toplote: Izjemno toplo; Lahka (poletna); Srednja (celoletna); Toplo (zima); Druga
zh-TW: 保暖等級: 極溫暖; 輕度 (夏季); 中度 (四季皆宜); 溫暖 (冬季); 其他
ja: 暖かさのレベル: 極暖; 軽量（夏）; ミディアム（オールシーズン）; 暖かい（冬）; その他
hr-HR: Razina topline: Iznimno toplo; Lagano (ljeto); Srednje (za sva godišnja doba); Toplo (zima); Ostalo
es: Nivel de calidez: Extra caliente; Ligero (verano); Medio (para todas las estaciones); Cálido (invierno); Otros
da: Varmeniveau: Ekstra varm; Letvægt (sommer); Mellem (hele sæsonen); Varm (vinter); Andet
it: Livello di calore: Extra caldo; Leggero (estate); Medio (tutte le stagioni); Caldo (inverno); Altro
ru: Уровень тепла: Очень теплое; Легкий (летний); Средний (всесезонный); Теплый (зимний); Другое
hu: Melegségszint: Extra meleg; Enyhe (nyári); Közepes (négy évszakos); Meleg (téli); Egyéb
th: ระดับความอบอุ่น: อุ่นพิเศษ; อบอุ่นเล็กน้อย (ฤดูร้อน); อบอุ่นปานกลาง (ใช้ได้ทุกฤดูกาล); อบอุ่นมาก (ฤดูหนาว); อื่นๆ
nl: Warmteniveau: Extra warm; Lichtgewicht (zomer); Gemiddeld (voor alle seizoenen); Warm (winter); Overig
ro-RO: Nivel de căldură: Extra cald; Ușor (vară); Mediu (pentru toate anotimpurile); Cald (iarnă); Altele
cs: Hřejivost: Extra hřejivé; Lehké (letní); Střední (celosezónní); Teplé (zimní); Jiné
el: Επίπεδο θερμότητας: Εξαιρετικά θερμό; Ελαφρύ (καλοκαιρινό); Μέτριο (όλες τις εποχές); Ζεστό (χειμώνας); Άλλο
sv: Värmenivå: Extra varm; Lätt (sommar); Medel (helårsbruk); Varm (vinter); Annat
sk-SK: Úroveň tepelného komfortu: Mimoriadne teplé; Jemné (letné); Stredné (celoročné); Teplé (zimné); Iné
pt-BR: Nível de aquecimento: Aquecimento extra; Leve (verão); Médio (para todas as estações); Quente (inverno); Outro
de: Wärmegrad: Extrawarm; Leichtgewicht (Sommer); Mittel (ganzjährig); Warm (Winter); Sonstiges
zh-CN: 保暖程度: 特暖; 轻薄（夏季）; 中等（四季）; 温暖（冬季）; 其他
bg-BG: Ниво на топлина: Извънредно топло; Леко (лятно); Средно (за всеки сезон); Топло (зимно); Друго
lt-LT: Šilumos lygis: Itin šiltas; Lengvas (vasarinis); Vidutinio dydžio (visą sezoną); Šilta (žiema); Kita
fr: Niveau de chaleur: Très chaud; Léger (été); Moyen (toutes saisons); Chaud (hiver); Autre
en: Warmth level: Extra warm; Lightweight (summer); Medium (all-season); Warm (winter); Other
pt-PT: Nível de calor: Extra quente; Leve (verão); Médio (para todas as estações); Quente (inverno); Outro
ko: 보온 수준: 엑스트라 웜; 경량(여름용); 중간(사계절용); 고보온(겨울용); 기타
pl: Poziom ciepła: Bardzo ciepłe; Lekki (letni); Średni (całoroczny); Ciepły (zimowy); Inne
tr: Isı seviyesi: Çok sıcak; Hafif (yazlık); Orta boy (dört mevsim); Ilık (kış); Diğer
fi: Lämpötaso: Ekstralämmin; Kevyt (kesä); Keskilämmin (ympärivuotiseen käyttöön); Lämmin (talvi); Muu